---
title: "Exemplo: R + Python + Markdown + HTML + LaTeX"
author: "Marcelo Osnar Rodrigues de Abreu"
date: "`r format(Sys.time(), '%d %B')`"
output:
  prettydoc::html_pretty:
    theme: cayman
    highlight: github
  html_document:
    df_print: paged
  html_notebook: default
---

```{r, setup, message=FALSE, warning=FALSE}
library(dplyr)
library(plotly)
library(readxl)
library(kableExtra)
library(reticulate)
```



# Leitura dos dados

```{r}

dados <- read_excel('D:/dados.xlsx', col_types = c('text', 'numeric', 'text', 'numeric', 'text'), na = 'NA')

#View(dados)
```



```{r}
x <- c(11,4,3,1)
y <- c('Ens. Medio','Ens. Superior','Ens. Fundamental','Pos-Graduacao')

labels = y
values = x

fig <- plot_ly(type='pie', labels=labels, values=values, 
               textinfo='label+percent',
               insidetextorientation='radial')
fig
```


## Sistema de equações
\begin{aligned}
max \ z=4&x_1+2x_2+2x_3\\
s.a. \ \ \ \    &x_1+x_2+2x_3\leq4 \\
                   4&x_1-5x_2+3x_3\leq30 \\
                   &x_1,x_3\geq0, \ x_2\leq0.
\end{aligned}





## Data frame em python

```{python}
import numpy as np
import pandas as pd
#O comando a seguir cria um dataframe que fara o papel da tabela
df = pd.DataFrame(np.array([[1,-1,2,1,0,4], [4,5,3,0,1,30], [4,-2,2,0,0,0]]),
                   columns=['x1','y','x3','x4','x5','b'], index=['x4','x5','c'])
df
```

## Acessar o `df` construído em python dentro de um blobo na linguagem `R`
```{r}
dados <- py$df
dados
```


## Para fazer tabelas mais bonitas
```{r}
py$df  %>% kbl() %>% kable_styling()

```


## Para acessar variáveis `R` em `Python`
```{r}
x <- seq(1:10)
py$media <- mean(x) # cria a variável media em py (ambiente python)
```

```{python}
print(media)
```



## Também podemos usar códigos HTML como a tabela abaixo:

<center>Tabela 1 - Dados do problema</center>

|         | x1|   y   |   x3    |    x4    |  x5   |   b    |
|:-:      |:-:|  :-:  |  :-:    | :-:      |    :-:|    :-: | 
| x4      | 1 | -1    |  2      |   1      |    0  |    4   |
| x5      | 4 | 5     |  3      |   0      |    1  |    30  |
| c       | 4 | -2    |  2      |   0      |    0  |    0   |

<br><br>




## Setas

$L_2 \leftarrow L_2 - 4L_1$, 

$L_3 \leftarrow L_3 - 4L_1$


## Matriz
$$x^{\ast}=\begin{bmatrix}\dfrac{11}{2}\\ \dfrac{3}{2}\\0\\0\\0\end{bmatrix}$$



## Separe as colunas com `&` e as linhas com `\\`
$$M= \begin{bmatrix}1 & 0 & 0\\ 0 & 1 & 0 \\ 0 & 0 & 1 \end{bmatrix}. $$

## Matrizes com outros delimitadores

$$\begin{matrix}1 & 0 \\ 0 & 1 \end{matrix} \ \begin{pmatrix}1 & 0 \\ 0 & 1 \end{pmatrix} \ \begin{bmatrix}1 & 0 \\ 0 & 1 \end{bmatrix} \ \begin{vmatrix}1 & 0 \\ 0 & 1 \end{vmatrix} \ \begin{Vmatrix}1 & 0 \\ 0 & 1 \end{Vmatrix} $$

## Matriz com `array`

$$\left[\begin{array}{cc}1&0 \\ 0&1 \end{array}\right].$$

## Mais alguns símbolos em latex

$$\int_a^b e^{-x^2}dx, \ \sum_{i=1}^n\sum_{j=1}^m(y_{ij}-\bar{y}_{..})^2, \ \prod_{i=1}^s\hat{y_i}.$$



## Lista de itens

* item 1;
* item 2;
* item 3.


## Lista enumerada

1. Primeiro;
2. Segundo;
3. Terceiro.

## Negrito itálico e sublinhado

**negrito**

*itálico*

<u>sublinhado</u>






















